【裁判字號】    94,訴,446
【裁判日期】    950112
【裁判案由】    毒品危害防制條例
【裁判全文】
臺灣苗栗地方法院刑事判決               94年度訴字第446號
公  訴  人  臺灣苗栗地方法院檢察署檢察官
被      告  甲○○
指定辯護人  陳銘釗 律師
上列被告因違反毒品危害防制條例案件，經檢察官提起公訴（93
年度偵字第3101號、94年度毒偵字第321號），暨移送併案審理
（94年度毒偵字第1207號），本院判決如下：
    主  文
甲○○共同連續販賣第一級毒品，處有期徒刑參年捌月，併科罰
金新臺幣伍萬元，罰金如易服勞役，以新臺幣玖佰元即銀元參佰
元折算壹日。另案扣案之0000000000號行動電話含SIM 卡壹支沒
收。販賣所得新臺幣參萬元沒收，如全部或一部不能沒收時，以
其財產抵償之。又共同連續販賣第二級毒品，處有期徒刑壹年拾
月，併科罰金新臺幣貳萬元，罰金如易服勞役，以新臺幣玖佰元
即銀元參佰元折算壹日。另案扣案之0000000000號行動電話含SI
M 卡壹支沒收。販賣所得新臺幣壹萬貳仟元沒收，如全部或一部
不能沒收時，以其財產抵償之。又連續施用第一級毒品，累犯，
處有期徒刑拾月。扣案之海洛因壹包淨重零點零壹公克（空包裝
重零點壹玖公克）沒收銷燬之、注射針筒參支沒收。應執行有期
徒刑陸年貳月，併科罰金新臺幣陸萬元，罰金如易服勞役，以新
臺幣玖佰元即銀元參佰元折算壹日。另案扣案之0000000000號行
動電話含SIM 卡壹支沒收。販賣所得共計新臺幣肆萬貳仟元沒收
，如全部或一部不能沒收時，以其財產抵償之。扣案之海洛因壹
包淨重零點零壹公克（空包裝重零點壹玖公克）沒收銷燬之、注
射針筒參支沒收。
    犯罪事實
一、甲○○（綽號「小林」或「阿華」），前因竊盜、遺棄等案
    件，分別經法院判處有期徒刑8月（緩刑3年經撤銷）、6月
    ，嗣裁定應執行有期徒刑1年1月確定，甫於民國93年12月4
    日（起訴書誤載為93年12月5 日）縮短刑期執行完畢（下列
    施用毒品部分構成累犯）。
二、甲○○為圖取免費之毒品施用，竟與陳振豪（所涉販賣毒品
    部分，另案由檢察官偵辦中）共同基於販賣第一、二級毒品
    之概括犯意，於附表所示時、地，由陳振豪以所使用之0000
    00 0000 號行動電話（含SIM 卡）1 支供聯絡，再由甲○○
    攜帶第1 級毒品海洛因、第2 級毒品安非他命至附表所示之
    地點，以附表所示之價格及數量，販賣予附表所示之徐志銀
    、楊凱翔（綽號「楊仔」）、蕭文斌、陳郁茹（綽號「阿茹
    」）、鍾興彥（綽號「河馬」）、徐福鑫（綽號「布丁」）
    、徐福坤（綽號「阿坤」）、陳恆周（綽號「依依」）及鍾
    茹卿（綽號「小卿」）等人，期間共同連續販賣海洛因共約
    29次，共計販賣所得至少新臺幣（下同）3 萬元，及安非他
    命約12次，共計販賣所得至少1 萬2 千元之販毒利益，所得
    均交予陳振豪或嗣後由陳振豪親自收錢。嗣為警依其他證人
    之證述擴大偵辦後，始循線查獲上情。
三、甲○○前因違反毒品危害防制條例案件，經依法院裁定令入
    戒治處所施以強制戒治，90年12月14日經裁定停止戒治出監
    ，嗣被撤銷停止戒治，而於92年12月3 日強制戒治期滿執行
    完畢，翌日即同年12月4 日釋放，並經臺灣苗栗地方法院檢
    察官以93年度戒毒偵字第2 號為不起訴處分確定。竟仍不知
    悔改，於前開強制戒治執行完畢釋放後，5 年內復基於施用
    第一級毒品之概括犯意，自94年1 月初某日起，至94年6 月
    中旬某日止，在其位於苗栗縣頭份鎮下興里11鄰11號住處，
    以將海洛因及礦泉水置入注射針筒後注射方式，連續施用第
    一級毒品海洛因多次。嗣分別於(一)94年2 月18日中午12時50
    分許，甲○○搭乘徐福坤所駕駛之車號W5—2902號自用小客
    車停放在苗栗縣頭份鎮○○里○○○○道路旁時，因形跡可
    疑而為警趨前臨檢，甲○○自行交出身上持有之海洛因1 小
    包淨重0.01公克（空包裝重0.19公克）及所有供施用海洛因
    之注射針筒3 支為予警扣押，並經警採其尿液送驗結果呈可
    待因及嗎啡陽性反應。(二)94年5 月27日20時15分許，因甲○
    ○友人楊惠蘭非法持有海洛因，經警在苗栗縣頭份鎮田寮里
    華夏新村前為警查獲，適甲○○在場，經警採其尿液送驗結
    果呈嗎啡陽性反應而查獲。
四、案經臺灣苗栗地方法院檢察署檢察官指揮苗栗縣警察局竹南
    分局擴大偵辦後，由苗栗縣警察局竹南分局及頭份分局分別
    報請同署檢察官偵查起訴及苗栗縣警察局竹南分局報請同署
    檢察官移送併案審理。
    理  由
一、認定犯罪事實所根據的證據及理由：
（一）連續販賣毒品部分：
  １、被告甲○○於偵、審中自白前揭連續販賣第一級毒品海洛
      因及第二級毒品安非他命各多次之犯行。
  ２、共犯陳振豪於偵訊中供承甲○○（小林）曾幫其販毒（見
      93年度偵字第3101號卷第106頁背面）。
  ３、證人A1（見93年度偵字第3101號卷「下同」第14、33頁）
      、A2（第14、17頁）、A5（見第55、262、265至267頁）
      、A13（見第117頁）、A14（第143、156頁）、A19（見第
      254 、255、261頁）、B2（第66頁）、B5（見第271頁）
      、B6 （見第121頁）、B9（見第163頁）、B14（見第230
      頁背面）（本案所列代碼均依證人保護法規定保護之，真
      實姓名年籍資料詳如真實姓名代號對照表）於警詢時、偵
      查中證述被告甲○○之綽號為「小林」或「阿華」，及有
      為另案被告陳振豪販賣毒品之事實。
  ４、附表編號1（徐志銀）所示之事實，業據證人A13於偵訊中
      （見第117頁）、B9於警詢及偵訊中（見第163頁背面、18
      3頁背面）證述明確，另有B9指認甲○○、陳振豪、徐志
      銀照片及口卡片（見第171至172頁）在卷可憑。
  ５、附表編號2（楊凱翔，綽號「楊仔」）所示之事實，業據B
      9於警詢及偵訊中（見同前偵卷第164頁背面、184頁）證
      述明確，核與證人B6於警詢及偵訊中（見第134、190頁背
      面）之證述大致相符，另有B6及B9指認甲○○、陳振豪、
      楊凱翔照片及口卡片（見同前偵卷第128頁背面、126頁背
      面、137頁背面；171頁、173頁）在卷可憑。
  ６、附表編號3（蕭文斌）所示之事實，業據證人B9於警詢及
      偵訊中（見第164、170、184頁）證述明確、復與共犯陳
      振豪於警詢中（第93頁）、A5於警詢及偵訊中（第53背面
      、55、262背面、270頁）、A13於偵訊中（第116頁）、B6
      於警詢及偵訊中（第121背面、188頁）之證述大致相符，
      另有共犯陳振豪指認蕭文斌口卡片（第83頁）及B9、A5、
      B6指認甲○○、陳振豪、蕭文斌照片及口卡片（第17 1、
      172頁背面；第57頁、60頁；第128頁背面、125頁背面、
      129頁）在卷可憑。
  ７、附表編號4（陳郁茹，綽號「阿茹」）所示之事實，業據
      共犯陳振豪於警詢中證述及指認陳郁茹口卡片（第91、82
      頁）、證人B9於警詢及偵訊中（第165頁、185頁背面）、
      A14於偵訊中（第230頁）之證述、A14及B9指認甲○○、
      陳振豪、陳郁茹照片及口卡片（第147頁背面；第171頁、
      173頁背面）在卷可憑。
  ８、附表編號5（鍾興彥，綽號「河馬」）所示之事實，業據
      證人B9於警詢及偵訊中（第165頁、184頁背面）證述明確
      ，另有B9指認甲○○、陳振豪、鍾興彥照片及口卡片（第
      171頁、174頁）在卷可憑。
  ９、附表編號6（徐福鑫，綽號「布丁」）所示之事實，業據
      證人B9於警詢及偵訊中（第166頁、185頁）證述明確，另
      有B9指認甲○○、陳振豪、徐福鑫照片及口卡片（第171
      頁、174頁背面）在卷可憑。
  １０、附表編號7（徐福坤，綽號「阿坤」）所示之事實，業據
      證人B9於警詢及偵訊中（第166頁、185頁背面）證述明確
      ，另有B9指認甲○○、陳振豪、徐福坤照片及口卡片（第
      171頁、176頁）在卷可憑。
  、附表編號8（陳恆周，綽號「依依」）所示之事實，核與
      證人B9於警詢及偵訊中（第166頁、185頁）、A19於警詢
      及偵訊中（第255頁、261頁）之證述大致相符，另有B9指
      認甲○○、陳振豪、陳恆周照片及口卡片（第171頁、175
      頁）、A19指認甲○○口卡片（第259背面）在卷可憑。
  、附表編號9（鍾茹卿，綽號「小卿」）所示之事實，業據
      證人B9於警詢及偵訊中（第166頁背面、185頁背面）證述
      明確，另有B9指認甲○○、陳振豪、鍾茹卿照片及口卡片
      （第171頁、176頁背面）在卷可憑。
  、證人A1、A2於警詢及偵訊中之證述（見第33頁背面、17頁
      ；第14頁背面）及指認甲○○口卡片（見第36頁背面、32
      頁）。
  、甲○○出面與蕭文斌交易現場照片影本1 張（見第62頁背
      面）。
  、起訴書附表編號8 第2 列固記載被告甲○○與另案共犯陳
      振豪共同於92年7 、8 月間販賣海洛因予陳恆周（綽號「
      依依」），惟查被告自92年5 月14日起至93年12月4 日止
      先後連續在戒治所戒治及在監執行，有被告之臺灣高等法
      院在監在押全國紀錄表附卷可稽，理論上不可能在前述期
      間內，代陳振豪出面交易毒品而共為販毒行為；且經被告
      當庭供承確有該次交易，但時間應為91年7 、8 月間始為
      正確（審卷第48頁），因此更正如後列附表。
（二）連續施用第一級毒品部分：
  １、被告甲○○於警詢（94年度毒偵字第321號卷第14至15頁
      、94年度毒偵字第1207號卷第13至14頁）、偵訊（見93年
      度偵字第3101號卷第202頁）及本院審理時自白前揭連續
      施用第一級毒品海洛因多次犯行等語明確。
  ２、(1)苗栗縣警察局頭份分局偵辦違反毒品危害防制條例案件
      嫌移人尿液檢體編號登記簿對照表、中山醫學大學附設醫
      院藥物濫用檢測中心94年3 月3 日出具之檢驗報告、扣案
      毒品及注射針筒照片1 張及扣案物品清單2 紙（見94年度
      毒偵字第321號卷鉛筆編號第44、45、29、49至50頁）；
      (2)苗栗縣警察局竹南分局偵辦違反毒品危害防制條例案件
      尿液鑑驗代碼對照表、中山醫學大學附設醫院藥物濫用檢
      測中心94年6月9日出具之檢驗報告在卷可憑（見94年度毒
      偵字第1207號卷第16、16-1頁）。
  ３、本案扣案之海洛因1 包含袋重0.1 公克，經送驗結果確係
      淨重0.01公克（空包裝重0.19公克）之第一級毒品海洛因
      無誤，有法務部調查局94年5 月5 日調科壹字第99000119
      1 號鑑定通知書附卷可稽（見94年度毒偵字第321 號卷鉛
      筆編號第51頁）。
  ４、被告甲○○之臺灣高等法院被告前案紀錄表、在監在押全
      國紀錄表各1件。
（三）綜上所述，被告甲○○之自白，核與事實相符，應堪採信
      。本件事證明確，被告上揭犯行，應堪認定，應予依法論
      科。
二、論罪科刑的理由：
（一）被告甲○○共同販賣毒品行為後，毒品危害防制條例已於
      93 年1月9 日修正公布施行，惟該條例第4 條第1 項之販
      賣第一級毒品罪及同條第2 項販賣第二級毒品罪之構成要
      件及刑罰，均未更異，應依刑法第2 條第1 項前段適用新
      法為處斷（最高法院93年度台上字第6185號判決參照）。
（二）查海洛因及安非他命，分係毒品危害防制條例第2條第1項
      第1款、第2款的第一、二級毒品。核被告販賣海洛因及安
      非他命予他人之行為，係違反毒品危害防制條例第4條第1
      項及第2項之販賣第一、二級毒品罪。而被告施用海洛因
      之行為，係違反毒品危害防制條例第10條第1項之施用第
      一級毒品罪。被告販賣毒品及施用毒品前後持有毒品之低
      度行為，分為販賣及施用之高度行為吸收，不另論罪。
（三）被告甲○○與陳振豪間，就販賣第一級毒品海洛因及第二
      級毒品安非他命之犯行，有犯意之聯絡及行為之分擔，均
      為共同正犯。
（四）被告先後多次販賣第一級毒品海洛因、第二級毒品安非他
      命及施用第一級毒品海洛因之行為，時間緊接，且各別之
      犯罪構成要件相同，顯係各基於概括犯意反覆為之，均應
      分別依連續犯規定論以一罪。而連續販賣第一級毒品海洛
      因、第二級毒品安非他命及連續施用第一級毒品海洛因，
      除販賣第一級毒品海洛因之法定本刑為死刑或無期徒刑，
      第二級毒品安非他命之法定本刑中之無期徒刑部分，依法
      不得加重其刑外，餘依刑法第56條連續犯之規定加重其刑
      。再被告所犯連續販賣第一級毒品海洛因、第二級毒品安
      非他命、施用第一級毒品海洛因3 罪，犯意個別，罪名不
      同，應予分論併罰。
（五）又被告受有如事實欄所載罪刑執行情形，有臺灣高等法院
      被告前案紀錄表在卷可按，其於有期徒刑之執行完畢後，
      5年內再犯施用第一級毒品海洛因之有期徒刑以上刑之罪
      ，為累犯，應依刑法第47條規定，加重其刑。至被告多次
      販賣第一、二級毒品之犯罪時間，均在前案93年12月4日
      執行完畢之前，因此不構成累犯，併予敘明。
（六）按毒品危害防制條例第17條關於減輕其刑之規定，其立法
      目的，在利用減刑之寬典，鼓勵運輸、販賣、吸用或持有
      毒品之行為人，供出毒品之來源，藉以擴大防制毒品之成
      效，使煙毒易於斷絕。故凡觸犯該條所列舉之罪者，據實
      指陳其毒品由來之人或地，並因而破案查獲者，即符合該
      條得減輕其刑之規定，至其所供毒品由來之人，與之是否
      具有共犯關係，並非所問（最高法院89年度台上字第178
      號判決意旨參照）。本件被告於偵查中始終自白犯行，並
      主動供出毒品來源，有偵卷卷附之相關偵查資料（基於證
      人保護法及偵查不公開原則，不予揭示其詳細內容，詳如
      卷證資料）可考。且檢察官於起訴本案被告時，亦根據條
      文請求減刑，核其情節符合該條立法精神及前述判決意旨
      ，自應依該條予以減輕其刑。
（七）本院認被告甲○○共同販賣第一、二級毒品之行為，犯罪
      之情狀顯可憫恕，在客觀上足以引起一般人同情，認宣告
      法定最低度刑仍嫌過重，應再依刑法第59條酌量減輕其刑
      ，茲說明理由如下：
  １、按犯罪之情狀可憫恕者，得酌量減輕其刑，刑法第59條定
      有明文。惟本條之規定於實務適用上仍有所疑義，故本條
      於94年2月2日經總統公布修正後之條文為：「犯罪之情狀
      顯可憫恕，認科以最低度刑仍嫌過重者，得酌量減輕其刑
      」。雖該條文依刑法施行法第10條之1規定，應自95年7月
      1日施行生效，惟由上開規定修正之情形觀之，修正幅度
      並不大，且亦採用原本最高法院歷年來之見解作為修正之
      基礎，因此，該條之修正立法理由，亦可作為本件是否適
      用刑法第59條之參考依據，合先敘明。
  ２、觀諸上開94年2 月2 日新修正刑法第59條之修正理由第2
      項謂：「科刑時，原即應依57條規定審酌一切情狀，尤應
      注意該條各款所列事項，以為量刑標準。本條所謂『犯罪
      之情狀可憫恕』，自係指裁判者審酌第57條各款所列事項
      以及其他一切與犯罪有關之情狀之結果而言...... 」 ，
      足見適用刑法第59條酌減之規定，應就犯罪一切情狀（包
      括第57條所列舉之10款事項），及是否有特殊之原因與環
      境等，予以全盤考量，審酌其犯罪有無顯可憫恕之事由，
      以及宣告法定最低度刑，是否猶嫌過重，以為判斷。
  ３、查被告甲○○販賣第一級毒品海洛因及第二級毒品安非他
      命，雖危害社會匪淺，惟其於偵審中均已承認犯行並證述
      共犯陳振豪確有販賣上開毒品之行為，對偵查、打擊犯罪
      提供莫大幫助，參以其販賣毒品之動機係純粹為獲得免費
      施用之毒品，販毒所得實際上均由陳振豪取得、支配，甲
      ○○未居於主謀地位，因此本院認為本案縱處被告法定最
      低本刑，仍嫌過重，而檢察官亦向本院請求酌量減輕其刑
      ，本院爰依刑法第59條之規定，酌量減輕其刑。
（八）本案被告同時有上開刑之加重及減輕事由，依刑法第71條
      第1 項、第70條之規定，先加後減並遞加、遞減之。
（九）查被告如犯罪事實欄三所示施用海洛因之犯罪事實，起訴
      意旨雖僅記載被告自93年12月間某日起至94年2月17日晚
      上8時許止，在苗栗縣頭份鎮下興里11鄰11號居所處，連
      續施用第一級毒品海洛因多次之犯行，至其餘犯罪事實雖
      未提及，惟業經檢察官併案審理及公訴檢察官於本院審理
      時予以補充，是被告就此部分，既與起訴部分有連續犯之
      裁判上一罪關係，基於審判不可分原則，應為起訴效力所
      及，本院自得併予審理，先予敘明。
（十）量刑部分：
      爰審酌被告有竊盜、遺棄及施用毒品之紀錄，又明知毒品
      對人體、社會治安戕害甚鉅，竟仍連續共同販賣毒品予他
      人，其行為嚴重影響他人身體健康並危害社會秩序，參以
      被告連續多次共同販賣及自行施用毒品犯行，惡性非輕，
      本應嚴罰重懲，惟念及被告於警詢、偵訊及本院審理時均
      能坦承犯行，尚能懸崖勒馬、知所悔悟，有坦承悔過之具
      體表現，並節省有限之司法資源，而被告於偵查中亦配合
      檢、警辦案，供出其販售之毒品來源，破獲陳振豪之販賣
      毒品犯行，對查緝犯罪有相當之幫助，符合上開減刑事由
      ，而販毒所得最終為另案共犯陳振豪所取得，且犯罪動機
      純粹為獲取免費毒品供施用，另參酌其生活狀況、品行、
      智識程度、犯罪之目的、手段、所生危害，及公訴人求刑
      等一切情狀，爰分別就其販賣及施用毒品犯行，量處主文
      所示之刑，就罰金刑部分諭知罰金易服勞役之折算標準，
      並定其應執行刑，以資懲儆。
（十一）沒收部分：
  １、另案扣押之門號0000000000號行動電話（含SIM卡）1支，
      雖非被告所有，但為另案共犯陳振豪所有，供其2人共同
      供販毒所用之物，業據被告於本院審理中、共犯陳振豪及
      秘密證人A5於警訊中供、證述甚明（見93年偵字第3101號
      卷第72頁、第53頁背面），依共同正犯在犯意聯絡範圍內
      ，分擔犯罪行為之遂行，而相互利用他人之行為，以達成
      其犯罪之目的，故應對全部行為共同負責，則基於責任共
      同之原則，有關從刑沒收部分，對於共犯間供犯罪所用之
      物，自應依同條例第19條第1 項沒收，又既已扣案，並無
      不能沒收之情形，爰不同時另為追徵其價額之諭知。至於
      起訴書認另案扣押之0000000000、0000000000、00000000
      00、00000000 00 、0000000000號等5 支行動電話為共犯
      陳振豪用以供聯絡販賣毒品之用，再由被告甲○○出面販
      賣毒品之事實，惟查本件證人均未具體證述本案販賣聯絡
      陳振豪之電話為何，且起訴書附表未載有以之為販毒工具
      ，另訊據被告甲○○亦供稱僅知道陳振豪之0000000000號
      行動電話供販毒所用，因此前述5 支行動電話自難認為與
      本件犯罪有關，爰均不予宣告沒收。
  ２、另被告甲○○共同販賣毒品所得之利益，共得款4萬2千元
      （詳如附表），屬犯罪所得之財物，應依毒品危害防制條
      例第19條第1項規定宣告沒收，如全部或一部不能沒收時
      ，以其財產抵償之。
  ３、扣案之供被告施用海洛因1包淨重0.01公克（空包裝重0.1
      9公克），為毒品危害防制條例第2條第1項第1款所示之毒
      品，應依同條例第18條第1項前段沒收銷燬之。
  ４、扣案之注射針筒3支為被告所有，供被告施用海洛因所用
      之工具，業據其供述在卷，應依刑法第38 條第1項第2款
      規定宣告沒收。
三、適用法律依據：
（一）刑事訴訟法第299條第1項前段。
（二）毒品危害防制條例第4條第1項、第2項、第10條第1項、第
      17條、第18條第1項前段、第19條第1項。
（三）刑法第2 條第1 項前段、第11條、第28條、第56條、第47
      條、第59條、第42條第2 項、第38條第1 項第2 款、第51
      條第5款、第7款。
（四）罰金罰鍰提高標準條例第2 條。
（五）現行法規所訂貨幣單位折算新臺幣條例第2條。
本案經檢察官黃俊鳴到庭執行職務。
中    華    民    國    95    年    1     月    12    日
                  刑事第二庭  審判長法  官   林燦都
                                    法  官   顧正德
                                    法  官   李太正
以上正本證明與原本無異。
如不服本判決，應於判決送達後10日內向本院提出上訴狀（應抄
附繕本）。
                                    書記官   蘇文熙
中    華    民    國    95    年    1     月    12    日
附表：
┌──┬────┬────┬────┬─────┬─────┬──────┐
│編號│販賣對象│犯罪時間│犯罪地點│毒品種類、│聯絡及交易│備       註 │
│    │（綽號）│        │        │數量及金額│方式      │            │
│    │        │        │        │（新臺幣）│          │            │
├──┼────┼────┼────┼─────┼─────┼──────┤
│1   │徐志銀  │91年3月 │另案被告│每次購買海│徐志銀聯絡│            │
│    │        │間某日起│陳振豪位│洛因1小包 │另案被告陳│            │
│    │        │至同年11│於苗栗縣│，5百至1千│振豪所有之│            │
│    │        │月間某日│頭份鎮後│元，共8次 │0000000000│            │
│    │        │止      │庄里德義│。（每次以│號行動電話│            │
│    │        │        │路49號、│5百元計算 │後，再由被│            │
│    │        │        │同路37巷│，合計4千 │告甲○○出│            │
│    │        │        │13號住處│元）      │面至門口交│            │
│    │        │        │        │          │易        │            │
├──┼────┼────┼────┼─────┼─────┼──────┤
│2   │楊凱翔  │91年3至5│另案被告│每次購買海│楊凱翔聯絡│            │
│    │（楊仔）│月間    │陳振豪位│洛因1小包 │另案被告陳│            │
│    │        │        │於苗栗縣│，1千元， │振豪前述行│            │
│    │        │        │頭份鎮後│至少10次以│動電話後，│            │
│    │        │        │庄里德義│上。（合計│再由被告林│            │
│    │        │        │路49號、│1萬元）   │瑞華出面至│            │
│    │        │        │同路37巷│          │門口交易  │            │
│    │        │        │13號住處│          │          │            │
├──┼────┼────┼────┼─────┼─────┼──────┤
│3   │蕭文斌  │91年5、6│另案被告│每次購買海│蕭文斌以持│            │
│    │        │月間    │陳振豪位│洛因1小包 │用之093882│            │
│    │        │        │於苗栗縣│，5百元， │5184號行動│            │
│    │        │        │頭份鎮後│共4次。（ │電話聯絡另│            │
│    │        │        │庄里德義│合計2千元 │案被告陳振│            │
│    │        │        │路49號住│）        │豪前述行動│            │
│    │        │        │處      │          │電話，再由│            │
│    │        │        │        │          │被告甲○○│            │
│    │        │        │        │          │出面至門口│            │
│    │        │        │        │          │交易      │            │
├──┼────┼────┼────┼─────┼─────┼──────┤
│4   │陳郁茹  │91年3月 │另案被告│第1次購買 │陳郁茹聯絡│            │
│    │（阿茹）│間      │陳振豪位│海洛因1小 │另案被告陳│            │
│    │        │        │於苗栗縣│包1千元； │振豪前述動│            │
│    │        │        │頭份鎮後│第2次購買 │電話後，再│            │
│    │        │        │庄里德義│海洛因1包7│由被告林瑞│            │
│    │        │        │路49號住│千元。（合│華出面至門│            │
│    │        │        │處      │計8千元） │口交易    │            │
├──┼────┼────┼────┼─────┼─────┼──────┤
│5   │鍾興彥  │91年3月 │另案被告│每次購買海│鍾興彥聯絡│            │
│    │（河馬）│間      │陳振豪位│洛因1小包1│另案被告陳│            │
│    │        │        │於苗栗縣│千元，共2 │振豪後，再│            │
│    │        │        │頭份鎮後│次。（合計│由被告林瑞│            │
│    │        │        │庄里德義│2千元）   │華出面至門│            │
│    │        │        │路49號住│          │口交易    │            │
│    │        │        │處      │          │          │            │
├──┼────┼────┼────┼─────┼─────┼──────┤
│6   │徐福鑫  │91年12月│另案被告│第1次購買 │徐福鑫聯絡│            │
│    │（布丁）│間某日  │陳振豪位│海洛因1小 │另案被告陳│            │
│    │        │        │於苗栗縣│包，2千元 │振豪後，再│            │
│    │        │        │頭份鎮後│；第2次購 │由被告林瑞│            │
│    │        │        │庄里德義│買安非他命│華出面至門│            │
│    │        │        │路49號住│1小包，1千│口交易    │            │
│    │        │        │處      │元。      │          │            │
├──┼────┼────┼────┼─────┼─────┼──────┤
│7   │徐福坤  │91年1 至│另案被告│每次購買安│徐福坤聯絡│ 參照證人B9 │
│    │（阿坤）│6 月間（│陳振豪位│非他命1小 │另案被告陳│ 於警、偵訊 │
│    │        │起書僅記│於苗栗縣│包，1千至2│振豪後，再│ 所述，販賣 │
│    │        │載6 月間│頭份鎮後│千元。至少│由被告林瑞│ 時間應是 1 │
│    │        │）      │庄里德義│10次以上。│華出面至門│ 至6 月（93 │
│    │        │        │路49號、│（每次以1 │口交易    │ 年度偵字第 │
│    │        │        │同路37巷│千元計算，│          │ 3101號卷第 │
│    │        │        │13號住處│合計1萬元 │          │ 166 頁及185│
│    │        │        │        │）        │          │ 頁背面）   │
├──┼────┼────┼────┼─────┼─────┼──────┤
│8   │陳恆周  │91年6月 │同上另案│海洛因1小 │陳恆周以持│            │
│    │（依依）│間某日  │被告陳振│包，1千元 │用之092725│            │
│    │        │        │豪德義路│，1次。   │9478號行動│            │
│    │        │        │49號住處│          │電話與另案│            │
│    │        ├────┼────┼─────┤被告陳振豪│            │
│    │        │91年7、8│苗栗縣頭│海洛因1小 │前述行動電│            │
│    │        │月間某日│份鎮水源│包1千元，1│話聯絡後，│            │
│    │        │（起訴書│路上東興│次。      │再由被告林│            │
│    │        │誤載為92│大橋旁  │          │瑞華出面至│            │
│    │        │年）    │        │          │門口交易  │            │
├──┼────┼────┼────┼─────┼─────┼──────┤
│9   │鍾茹卿  │91年1月 │苗栗縣頭│安非他命1 │鍾茹卿聯絡│            │
│    │（小卿）│間某日晚│份鎮頭份│小包，1千 │另案被告陳│            │
│    │        │上7時許 │國中後面│元，1次。 │振豪前述行│            │
│    │        │        │        │          │動電話後，│            │
│    │        │        │        │          │再由被告林│            │
│    │        │        │        │          │瑞華出面交│            │
│    │        │        │        │          │易        │            │
├──┴────┴────┴────┴─────┴─────┴──────┤
│販賣海洛因所得：3萬元。                                                 │
│販賣安非他命所得：1萬2千元。                                            │
│上述每次販售之海洛因及安非他命重量均不詳。                              │
│購買金額及次數之認定，基於證據嚴謹原則及有利於被告之認定，以最少之金額及│
│次數計算之。                                                            │                                │
└────────────────────────────────────┘
附錄本判決論罪科刑法條
毒品危害防制條例第4條第1項、第2項
製造、運輸、販賣第一級毒品者，處死刑或無期徒刑；處無期徒
刑者，得併科新臺幣 1 千萬元以下罰金。
製造、運輸、販賣第二級毒品者，處無期徒刑或7年以上有期徒
刑，得併科新臺幣7百萬元以下罰金。
毒品危害防制條例第10條第1項
施用第一級毒品者，處6 月以上、5 年以下有期徒刑。
毒品危害防制條例第18條第1項前段
查獲之第一、二級毒品及專供製造或施用第一、二級毒品之器具
，不問屬於犯人與否，均沒收銷燬之；查獲之第三、四級毒品及
製造或施用毒品之器具，無正當理由而擅自持有者，均沒入銷燬
之。但合於醫藥、研究或訓練之用者，得不予銷燬。
毒品危害防制條例第17條
犯第 4 條第 1 項至第 4 項、第 5 條第 1 項至第 4 項前段、
第6 條第1 項至第4 項、第7 條第1 項至第4 項、第8條 第1 項
至第4 項、第10條或第11 條第 1 項、第 2 項之罪，供出毒品
來源，因而破獲者，得減輕其刑。
毒品危害防制條例第19條第1項
犯第 4 條至第 9 條、第 12 條、第 13 條或第 14 條第 1 項、
第2 項之罪者，其供犯罪所用或因犯罪所得之財物，均沒收之，
如全部或一部不能沒收時，追徵其價額或以其財產抵償之。


司法院資訊處製作；財團法人民間司法改革基金會備份。
